臺灣臺中地方法院民事裁定
111年度中簡字第1584號
原      告  元大商業銀行股份有限公司



法定代理人  翁健    
訴訟代理人  陳谷庸  
被      告  林榮傳  


上列當事人間返還借款事件，本院裁定如下：
    主    文
本件移送臺灣臺北地方法院。
    事 實 及 理 由
一、按當事人得合意定第一審管轄法院；又訴訟之全部或一部，
    法院認為無管轄權者，依原告聲請或依職權以裁定移送其管
    轄法院，民事訴訟法第24條第1項本文、第28條第1項分別定
    有明文。再債權讓與係以移轉特定債權為標的之契約，其受
    讓人固僅受讓債權，而非承受契約當事人之地位，惟對於債
    之同一性不生影響，因此附隨於原債權之抗辯權，亦不因債
    權之讓與而喪失。且所謂得對抗讓與人之事由，不獨實體法
    上之抗辯，訴訟法上之抗辯亦包括在內，如合意管轄之抗辯
    及仲裁契約之抗辯等（最高法院87年度台抗字第630號裁定
    意旨參照）。
二、又因合併而消滅之公司，其權利義務，應由合併後存續或另
    立之公司承受，為公司法第75條所明文規定，且上開規定依
    同法第319條，於股份有限公司之合併準用之。查大眾商業
    銀行（下稱大眾銀行）於民國106年1月17日，依銀行法及金
    融機構合併法之規定奉准與元大商業銀行股份有限公司（下
    稱元大銀行）合併，合併後存續法人為元大銀行即原告依法
    概括承受消滅法人之權利義務，此有金融監督管理委員會民
    國106年1月17日金管銀控字第10500320920號函附卷可稽（
    見本院卷第31頁）。本件被告於94年3月9日向大眾銀行申請
    現金卡，借款額度為新臺幣（下同）20萬元，現尚欠192,92
    6元，及自96年3月15日起至104年8月31日止，按週年利率百
    分之20計算之利息；暨自104年9月1日起至清償日止，按週
    年利率百分之15計算之利息未清償，而大眾銀行現金卡約定
    事項「其他約定事項」第參條約定「…因本約定內容有關事
    項涉訟時，借款人同意以台北地方法院或因本現金卡業務與
    貴行往來之分支機構所在地之地方法院為第一審管轄法院。
    」等情，有現金卡約定事項在卷可考（見本院卷第21頁），
    原告既概括承受大眾銀行相關業務一切權利義務，即應受上
    開合意管轄約定之拘束。又大眾銀行業經合併解散後，其分
    公司均已遭廢止，有經濟部商業司商工登記公示資料查詢服
    務結果附卷可佐（見本院卷第41頁），則兩造就本件法律關
    係所生之訴訟，依民事訴訟法第24條第1項之規定，自應由
    臺灣臺北地方法院管轄。茲原告向無管轄權之本院起訴，顯
    係違誤，爰依職權將本件移送於該管轄法院。
三、依民事訴訟法第28條第1項，裁定如主文。 
中　　華　　民　　國　　111 　年　　5 　　月　　31　　日
                  臺灣臺中地方法院臺中簡易庭
                                  法　官　郭妙俐
以上為正本係照原本作成。
如不服本判決，應於送達後20日內，向本院提出上訴狀並表明上
訴理由，如於本判決宣示後送達前提起上訴者，應於判決送達後
20日內補提上訴理由書（須附繕本）。如委任律師提起上訴者，
應一併繳納上訴審裁判費。
中　　華　　民　　國　　111 　年　　5 　　月　　31　　日
                                  書記官  林素真